臺灣高等法院刑事判決
  108年度上訴字第3715號
上  訴  人  臺灣基隆地方檢察署檢察官
被      告  劉育杰


選任辯護人  馬翠吟律師（法扶律師）  
上列上訴人因被告違反洗錢防制法等案件，不服臺灣基隆地方法
院108年度金訴字第63號，中華民國108年10月1日第一審判決（
起訴案號：臺灣基隆地方檢察署108年度偵字第3381 號），提起
上訴，本院判決如下：
    主  文
上訴駁回。
    事  實
一、己○○可預見提供帳戶金融卡及密碼予他人使用，可能幫助他
    人實施財產犯罪之用，仍不違背其本意，竟基於幫助詐欺取
    財之不確定故意，於民國108 年3 月27日22時37分許，在基
    隆市○○區○○路之統一便利商店，利用交貨便服務，將其所申
    辦之玉山商業銀行股份有限公司基隆分行（以下簡稱玉山銀
    行）帳號000-0000000000000之帳戶及華南商業銀行股份有
    限公司七堵分行（以下簡稱華南銀行）帳號000-0000000000
    00號之帳戶之存摺、提款卡及密碼，交付予詐欺者使用，做
    為詐欺者從事財產犯罪、逃避偵查機關查緝之工具。嗣該詐
    欺者即意圖為自己不法之所有，於附表一所示之時間，以附
    表一所示之方式詐騙如附表所示之人，致其陷於錯誤，匯款
    如附表一所示之金額至己○○所有之上開帳戶內。嗣因附表一
    所示之人發覺有異報警處理，經警循線查悉上情。
二、案經戊○○、甲○○、丙○○訴由基隆市警察局第三分局報告臺灣
    基隆地方檢察署檢察官偵查起訴。
    理  由
一、本院以下所引被告以外之人於審判外所為之陳述，經當事人
    全部同意作為證據，本院審酌該等供述證據作成時之情況，
    尚無違法取得證據及證明力明顯過低等瑕疵，且與本案待證
    事實間具有相當關聯，作為證據充足全案事實之認定，應屬
    適當，依刑事訴訟法第159條之5第1項規定，得為證據。
二、經查：
  ㈠上開犯罪事實，業據被告己○○於原審及本院審理時坦承不諱
    （見原審卷第73頁、本院卷第69頁），復有被害人丁○○、庚○○、乙○○及告訴人戊○○、甲○○、丙○○於警詢之指述可憑（見
    偵查卷第45頁至第48頁、第77頁至第79頁、第99頁至第103
    頁、第133頁至第137頁、第161頁至第163頁、第179頁）。
  ㈡此外，復有玉山銀行個金集中部函及其附件之顧客基本資料
    及帳戶交易明細、華南銀行總行函文及附件之顧客基本資料
    及帳戶交易明細帳戶開戶資料及客戶歷史交易清單、被害人
    丁○○臺幣轉帳證明及臉書、line之對話紀錄、被害人庚○○轉
    帳成功通知及臉書、line之對話紀錄、告訴人戊○○交易成功
    證明及line之對話紀錄、告訴人甲○○轉帳證明及臉書、line
    之對話紀錄、告訴人張庭滿轉帳證明及臉書、line之對話紀
    錄、被害人乙○○交易明細表在卷可稽（見偵查卷第13頁至第
    35頁、第49頁至第63頁、第81頁至第85頁、第105頁至第119
    頁、第139頁至第149頁、第106頁、第181頁至第192頁）。
  ㈢綜上各情相互酌參，被告之自白經核與事實相符，堪可採信
    ，本案事證明確，其犯行堪以認定，應予依法論科。
三、論罪科刑：
  ㈠按幫助犯之成立，主觀上行為人須有幫助故意，客觀上須有
    幫助行為，意即需對於犯罪與正犯有共同之認識，而以幫助
    之意思，對於正犯資以助力，而未參與實施犯罪之行為者而
    言。查被告基於縱若有人持存摺、提款卡、密碼作為犯罪工
    具使用亦不違反其本意之幫助他人詐欺取財之不確定故意，
    將上開帳戶之存摺、提款卡、密碼交付詐欺者使用以為詐欺
    取財行為，顯有幫助他人詐欺之犯意甚明，且所為提供存摺
    、提款卡、密碼予他人之行為，復屬刑法詐欺罪構成要件以
    外之行為，是被告既以幫助他人詐欺之意思而參與犯罪構成
    要件以外之行為，核其所為，係犯刑法第30條第1項前段、
    第339條第1項之幫助詐欺取財罪。
  ㈡被告以提供金融帳戶存摺、提款卡之單一行為，幫助本案行
    騙者詐取被害人丁○○、庚○○、乙○○及告訴人戊○○、甲○○、丙○○之財物而侵害數法益，屬一行為觸犯數罪名之想像競合犯
    ，依刑法第55條規定，以一罪論。
  ㈢被告基於幫助之犯意為上開犯行，為幫助犯，爰依刑法第30
    條第2項規定減輕其刑。
四、原審以被告罪證明確，適用刑法第30條第1項前段、第2項 
    、第339條第1項、第55條、第41條第1項前段、第74條第1項
    第1款、第2項第3款，刑法施行法第1條之1第1項之規定，審
    酌被告知悉提供金融帳戶予他人使用，可能幫助他人詐欺取
    財，仍貪圖一己之報酬，將名下金融帳戶交予素未謀面之人
    使用，使他人得用以收領詐騙所得款項而隱匿身分，增加檢
    警查緝正犯之困難性，並損及本案被害人及告訴人追償損害
    之權益，所為實屬不該；惟考量被告係基於不確定故意而為
    本案犯行，主觀惡性非重，且其業與附表二所示之被害人及
    告訴人調解成立，允諾以附表所示之方式，各賠償附表二所
    示之金額，此有原審108 年度附民移調字第146、147、148
    、149 號調解筆錄在卷可查（見原審卷第75至82頁），其餘
    被害人及告訴人則未對被告求償；兼衡被告自述為大學畢業
    、從事鋁門窗工作、育有一名未成年子女之智識程度及生活
    狀況，暨其坦承犯行之犯後態度等一切情狀，量處被告己○○
    有期徒刑3月，如易科罰金，以新臺幣1仟元折算1日，另敘
    明：1.前未曾因故意犯罪受有期徒刑以上之宣告，衡酌被告
    無任何前科，素行良好，因幼子出生，渴望增加收入，始失
    慮觸犯本案罪名，犯後已坦承犯罪，並願以己身財產賠償被
    害人及告訴人所受之損害，堪信其經此偵審程序及刑之宣告
    ，即能知所警惕及妥適運用自身金融帳戶，故對被告所宣告
    之刑，以暫不執行為適當。爰考量被告之犯罪情節及附表所
    示被害人、告訴人受償之權益，依刑法第74條第1 項第1 款
    、第2 項第3 款規定，對被告諭知緩刑2年，並應按附表二
    所示之給付方式，分別向丁○○、甲○○、丙○○、乙○○支付附表
    二所示之金額。2.復以本案尚無證據證明被告曾因交付金融
    帳戶予他人而取得報酬或其他犯罪所得，核無犯罪所得應予
    沒收或追徵。另就洗錢防制法部分不另為無罪諭知（詳後述
    ），其認事用法及量刑均無不當，應予維持。
五、檢察官上訴意旨略以：
  ㈠依據民國105年12月28日修正公布之洗錢防制法第2條第2 款
    之規定，掩飾或隱匿特定犯罪所得之本質、來源、去向、所
    在、所有權、處分權或其他權益者，屬於洗錢防制法所規範
    之洗錢行為。其立法理由說明為：「維也納公約第三條第一
    項第b 款第ii目規定洗錢行為態樣，包含『隱匿或掩飾該財
    產的真實性質、來源、所在地、處置、轉移、相關的權利或
    所有權』之洗錢類型，例如：犯罪行為人出具假造的買賣契
    約書掩飾某不法金流；貿易洗錢態樣中以虛假貿易外觀掩飾
    不法金流移動；知悉他人有將不法所得轉購置不動產之需求
    ，而擔任不動產之登記名義人或成立人頭公司擔任不動產之
    登記名義人以掩飾不法所得之來源；提供帳戶以掩飾不法所
    得之去向，例如：販售帳戶予他人使用；廠商提供跨境交易
    使用之帳戶作為兩岸詐欺集團處理不法贓款使用。現行條文
    並未完整規範上開公約所列全部隱匿或掩飾態樣，而為APG 
    二○○七年相互評鑑時具體指摘洗錢之法規範不足，爰參酌澳
    門預防及遏止清洗黑錢犯罪法第三條第三項等規定，修正第
    一款後移列修正條文第二款。」顯見立法理由認定提供帳戶
    予他人，即屬洗錢防制法第2條第2款所規定「掩飾或隱匿特
    定犯罪所得之本質、來源、去向、所在、所有權、處分權或
    其他權益者」之洗錢行為。
  ㈡再洗錢防制法第2條所列舉之洗錢行為共有3款，僅有第1 款
    設有「意圖掩飾或隱匿特定犯罪所得來源，或使他人逃避刑
    事追訴」之特殊主觀意圖要件，第2、3款均無，而被告提供
    帳戶之行為，係該當第2 款之客觀要件，自無須證明被告主
    觀意圖「意圖掩飾或隱匿特定犯罪所得來源」，只要被告明
    知或知悉其行為可能導致「掩飾或隱匿特定犯罪所得之本質
    、來源、去向、所在、所有權、處分權或其他權益」之洗錢
    行為發生，卻仍不違背其本意，容任洗錢行為發生之不確定
    故意，均符合洗錢防制法第2條第2款之主觀構成要件。簡言
    之，被告主觀上具有直接故意與不確定故意，均該當洗錢防
    制法第2條第2款之主觀構成要件。原判決既認定被告提供帳
    戶供人使用之行為，係對於他人遂行詐欺取財之犯行資以助
    力而構成幫助詐欺罪嫌，顯見原審認為被告上開提供帳戶行
    為，可能因此幫助他人從事詐欺行為而用以處理詐騙之犯罪
    所得，致使被害人及警方一時追查無門，而具有幫助詐欺取
    財之不確定故意，是被告對於提供帳戶可能因此幫助掩飾或
    隱匿詐欺財產犯罪之不法所得應有所認知，卻仍提供帳戶供
    詐騙集團使用，容任掩飾或隱匿詐欺財產犯罪不法所有之情
    事發生，故被告對於洗錢防制法第2條第2款之「掩飾或隱匿
    特定犯罪所得之本質、來源、去向、所在、所有權、處分權
    或其他權益」，已具有不確定故意甚明。
  ㈢我國為防制洗錢，打擊犯罪，健全防制洗錢體系，穩定金融
    秩序，促進金流透明，強化國際合作，乃修正洗錢防制法，
    於該法第2條第2 款、第3條第2 款規定，掩飾或隱匿刑法第
    339 條詐欺犯罪所得之本質、來源、去向、所在、所有權、
    處分權或其他權益者，即係洗錢行為，構成該法第14 條第1
    項之洗錢罪。提供帳戶給他人犯罪使用，係切斷資金與犯罪
    關聯性之舉，乃屬掩飾不法所得去向之典型行為。本件被告
    提供系爭帳戶時，既能認識預見帳戶可能被詐欺犯罪集團用
    以當作詐欺犯罪之人頭帳戶，供被害人匯入被害款項之用，
    以切斷資金與犯罪關聯性，使實施詐欺犯罪之行為人得以藉
    此躲避檢警之查緝，偵查機關無法藉由資金之流向追查詐欺
    犯罪者，自亦堪認被告具有掩飾他人詐欺犯罪所得去向之洗
    錢的不確定故意。原判決認被告不構成洗錢防制法第14條第
    1 項洗錢罪，與上開洗錢防制法規定、修正理由及上揭本院
    刑事判決意旨未盡相符，原判決未適用洗錢防制法第14條第
    1項洗錢罪之規定，其法律適用容有未洽云云。
六、經查：
  ㈠洗錢防制法於民國105年12月28日公告修正，於106年6月28日
    生效施行，縱同法第2條立法理由第3點稱：「維也納公約第
    3條第1項第b款第ii目規定洗錢行為態樣，包含『隱匿或掩飾
    該財產的真實性質、來源、所在地、處置、轉移、相關的權
    利或所有權』之洗錢類型，例如：(一)犯罪行為人出具假造
    的買賣契約書掩飾某不法金流；(二)貿易洗錢態樣中以虛假
    貿易外觀掩飾不法金流移動；(三)知悉他人有將不法所得轉
    購置不動產之需求，而擔任不動產之登記名義人或成立人頭
    公司擔任不動產之登記名義人以掩飾不法所得之來源；(四)
    提供帳戶以掩飾不法所得之去向，例如：販售帳戶予他人使
    用；廠商提供跨境交易使用之帳戶作為兩岸詐欺集團處理不
    法贓款使用。原條文並未完整規範上開公約所列全部隱匿或
    掩飾態樣，而為亞太防制洗錢組織（Asia/Pacific Group o
    n Money Laundering，下稱APG）2007年相互評鑑時具體指
    摘洗錢之法規範不足，爰參酌澳門預防及遏止清洗黑錢犯罪
    法第3條第3項等規定，修正第1款後移列修正條文第2款。」
    然此僅屬洗錢罪犯罪態樣之例示說明，至具體個案是否構成
    洗錢罪，仍須視各該犯行是否該當洗錢罪之構成要件而定。
  ㈡洗錢防制法第4條立法理由第4點稱：「有關洗錢犯罪之追訴
    ，主要係透過不法金流流動軌跡，發掘不法犯罪所得，經由
    洗錢犯罪追訴遏止犯罪誘因。因此，洗錢犯罪之追訴，不必
    然僅以特定犯罪本身經有罪判決確定為唯一認定方式。況洗
    錢犯罪以特定犯罪為前置要件，主要著眼於對不法金流軌跡
    之追查，合理建構其追訴基礎，與前置之特定犯罪成立與否
    ，或是否有罪判決無關，故不以該特定犯罪行為經有罪判決
    為唯一證明方法。縱該特定犯罪行為因程序問題（如因被告
    經通緝而無法進行審判程序者）或其他原因（如被告因心神
    喪失）而無法或尚未取得有罪判決者，檢察官仍得以判決以
    外之其他積極事證證明財物或財產上利益屬特定犯罪所得。
    況防制洗錢金融行動工作組織（Financial Action Task Fo
    rce，下稱FATF）40項建議第3項建議，要求各國於進行洗錢
    犯罪之立法時，應明確規定『證明某資產是否為特定犯罪所
    得時，不須其前置特定犯罪經有罪判決為必要』，且APG 200
    7年第2輪相互評鑑及其後進展分析報告中，均多次質疑我國
    未立法明定而有缺失，為因應上開國際組織建議，爰增訂第
    2項，以資明確。」由此可知，洗錢行為之成立，固不以特
    定犯罪業經有罪判決為必要，然仍須有前置之特定犯罪行為
    ，若特定犯罪行為尚未實行，自無成立洗錢行為之可言。
  ㈢洗錢防制法第1條立法理由第2點稱：「我國為APG之會員國，
    有遵守FATF於2012年發布之防制洗錢及打擊資助恐怖主義與
    武器擴散國際標準40項建議規範之義務，而我國近來司法實
    務亦發現金融、經濟、詐欺及吸金等犯罪所佔比率大幅升高
    ，嚴重戕害我國金流秩序，影響金融市場及民生經濟，本次
    修正幅度相當大，目的在重建金流秩序為核心，特別是落實
    公、私部門在洗錢防制之相關作為，以強化我國洗錢防制體
    質，並增進國際合作之法制建構為主，爰修正本條之立法目
    的。」可見本次洗錢防制法之修正，其規範目的係基於配合
    FATF2012年40項建議所為。觀諸FATF2012年40項建議第3項
    建議所示：「各國應依維也納公約及巴勒摩公約將洗錢定義
    為刑事犯罪。各國應將洗錢罪適用於所有嚴重的犯罪，包括
    最廣泛的上游犯罪。」維也納公約（全名為聯合國禁止非法
    販運麻醉藥品和精神藥物公約，即United Nations Convent
    ion against Illicit Traffic in Narcotic Drugs and Ps
    ychotropic Substance）第3條第1項b款、c款規定：「各締
    約國應採取可能必要的措施將下列故意行為確定為其國內法
    中的刑事犯罪：(b)一、明知財產得自按本款(a)項確定的任
    何犯罪或參與此種犯罪的行為，為了隱瞞或掩飾該財產的非
    法來源，或為了協助任何涉及此種犯罪的人逃避其行為的法
    律後果而轉換或轉讓該財產；二、明知財產得自按本款(a)
    項確定的犯罪或參與此種犯罪的行為，隱瞞或掩飾該財產的
    真實性質、來源、所在地、處置、轉移、相關的權利或所有
    權；(c)在收取財產時明知財產得自按本款(a)項確定的犯罪
    或參與此種犯罪的行為而獲取、佔有或使用該財產。（Each
     Party shall adopt such measures as may be necessary
     to establish as criminal offences under its domesti
    c law, when committed intentionally: (b) (i) The con
    version or transfer of property, knowing that such p
    roperty is derived from any offence or offences esta
    blished in accordance with subparagraph (a) of this 
    paragraph, or from an act of participation in such o
    ffence or offences, for the purpose of concealing or
     disguising the illicit origin of the property or of
     assisting any person who is involved in the commiss
    ion of such an offence or offences to evade the lega
    l consequences of his actions; (ii) The concealment 
    or disguise of the true nature, source, location, di
    sposition, movement, rights with respect to, or owne
    rship of property, knowing that such property is der
    ived from an offence or offences established in acco
    rdance with subparagraph (a) of this paragraph or fr
    om an act of participation in such an offence or off
    ences; (c) Subject to its constitutional principles 
    and the basic concepts of its legal system: (i)The a
    cquisition, possession or use of property, knowing, 
    at the time of receipt, that such property was deriv
    ed from an offence or offences established in accord
    ance with subparagraph (a) of this paragraph or from
     an act of participation in such offence or offences
    .）」巴勒摩公約（全名為聯合國打擊跨國有組織犯罪公約
    ，即United Nations Convention against Transnational 
    Organized Crime）第6條第1項a款、b款規定：「各締約國
    均應依照其本國法律基本原則採取必要的立法及其他措施，
    將下列故意行為規定為刑事犯罪：(a)一、明知財產為犯罪
    所得，為隱瞞或掩飾該財產的非法來源，或為協助任何參與
    實施上游犯罪者逃避其行為的法律後果而轉換或轉讓財產；
    二、明知財產為犯罪所得而隱瞞或掩飾該財產的真實性質、
    來源、所在地、處置、轉移、所有權或有關的權利；(b)一
    、在得到財產時，明知其為犯罪所得而仍獲取、佔有或使用
    。（Each State Party shall adopt, in accordance with
     fundamental principles of its domestic law, such le
    gislative and other measures as may be necessary to 
    establish as criminal offences, when committed inten
    tionally: (a)(i) The conversion or transfer of prope
    rty, knowing that such property is the proceeds of c
    rime, for the purpose of concealing or disguising th
    e illicit origin of the property or of helping any p
    erson who is involved in the commission of the predi
    cate offence to evade the legal consequences of his 
    or her action; (ii) The concealment or disguise of t
    he true nature, source, location, disposition, movem
    ent or ownership of or rights with respect to proper
    ty, knowing that such property is the proceeds of cr
    ime; (b) Subject to the basic concepts of its legal 
    system: (i) The acquisition, possession or use of pr
    operty, knowing, at the time of receipt, that such p
    roperty is the proceeds of crime.）」可知前開國際公
    約既強調行為人須明知系爭財產係源自犯罪或特定犯罪，且
    來源犯罪或特定犯罪須已發生，依目的性解釋原則，行為人
    須明知所經手之財產係犯罪所得，且該特定犯罪之犯罪所得
    已存在，始得論以洗錢罪。
  ㈣綜上，洗錢防制法第14條第1項之洗錢罪，旨在防止特定犯罪
    不法所得之資金或財產，藉由洗錢行為轉換成為合法來源之
    資金或財產，切斷資金與當初犯罪行為之關聯性，隱匿犯罪
    行為或該資金不法來源或本質，使偵查機關無法藉由資金之
    流向追查犯罪者，是行為人主觀上須明知所欲掩飾、隱匿之
    不法所得係源於特定犯罪，且該特定犯罪及其犯罪所得已存
    在，而行為人客觀上有積極為掩飾、隱匿該特定犯罪所得之
    行為，始屬洗錢罪所欲處罰之範疇。故本件被告提供帳戶金
    融卡及密碼予他人使用之際，其詐騙成員並未開始實行詐欺
    被害人之行為，被告即便對詐欺行為之遂行有所預見且不違
    背其本意，而具有幫助詐欺之未必故意，然被告主觀上難認
    具有為避免追訴、處罰而掩飾或隱匿其犯罪所得使其來源形
    式上合法化之犯罪意思（不論直接或未必故意），客觀上提
    供帳戶金融卡及密碼之行為，亦非正犯遂行詐欺犯行取得不
    法款項後，透過被告所提供之帳戶加以掩飾或隱匿來源、去
    向，自非洗錢防制法第2 條所稱之洗錢行為。
七、是本件被告提供其個人帳戶予詐欺者時，該詐欺者尚未對告
    訴人進行詐騙，告訴人亦尚未交付款項予詐欺集團成員，則
    該特定犯罪行為既未實行，其犯罪所得亦未存在，況本件僅
    足證明被告有容任他人以上開帳戶作為詐欺取財所用之不確
    定故意，並無證據證明被告明知上開帳戶內之財產係詐欺取
    財之犯罪所得，自無從對被告論以洗錢罪責。惟此部分如成
    立犯罪，因與前開有罪部分有想像競合犯之裁判上一罪關係
    ，爰不另為無罪之諭知。
八、綜上，檢察官上訴主張被告成立洗錢罪，要非可採，其上訴
    為無理由，應予駁回。    
據上論斷，應依刑事訴訟法第368條，判決如主文。
本案經檢察官翁珮嫻到庭執行職務。
中    華    民    國    109   年    1     月    16    日
                  刑事第二十五庭審判長法  官  宋松璟 
                                      法  官  文家倩 
                                      法  官  黃翰義  
以上正本證明與原本無異。
幫助詐欺取財罪部分不得上訴。
檢察官對本院維持原審判決不另為無罪諭知部分，如不服本判決
，應於收受送達後20日向本院提出上訴書狀，惟須受刑事妥速審
判法第9條限制。其未敘述上訴之理由者，並得於提起上訴後20
日內向本院補提理由書(均須按他造當事人之人數附繕本)「切勿
逕送上級法院」。
刑事妥速審判法第9條：
除前條情形外，第二審法院維持第一審所為無罪判決，提起上訴
之理由，以下列事項為限：
一、判決所適用之法令牴觸憲法。
二、判決違背司法院解釋。
三、判決違背判例。
刑事訴訟法第 377 條至第 379 條、第 393 條第 1 款之規定，
於前項案件之審理，不適用之。
                                      書記官  賴尚君
中    華    民    國    109   年    1     月    17    日
附錄：本案論罪科刑法條全文  
中華民國刑法第339條（普通詐欺罪）
意圖為自己或第三人不法之所有，以詐術使人將本人或第三人之
物交付者，處 5 年以下有期徒刑、拘役或科或併科 50 萬元以
下罰金。
以前項方法得財產上不法之利益或使第三人得之者，亦同。
前二項之未遂犯罰之。
附表一：
編號 被害人 遭詐騙之手法及金額（新臺幣） 轉帳時間 轉入帳戶 1 丁○○ 詐欺者於108 年3 月31日17時許，在丁○○臉書好友以ID：「SU JANIE」PO文要出售全新IPHONE XS MAX 256G，售價1 萬8000元，使丁○○陷於錯誤，與詐欺者指定之line( ID :DW8854 ）與之聯絡，因而匯款3600元。 108 年3 月31日17時48分許 己○○之前揭玉山銀行帳戶。 2 庚○○ 詐欺者於108 年3 月31日18時40分許，在庚○○臉書好友以ID：「Gelicia Wu」PO文要出售IPHONE XS，使庚○○陷於錯誤，與詐欺者指定之line( ID :DW8854 ）與之聯絡，因而匯款2 萬6000元。 108 年 3 月31 日 19 時7 分許 己○○之前揭玉山銀行帳戶 3 戊○○ 詐欺者於108 年3 月31日18時33分許，在戊○○臉書好友以ID：「Sunny Chien 」PO文要出售全新IPHONE XS MAX 256G，1支售價1 萬8000元，使戊○○陷於錯誤，與詐欺者指定之line( ID :DW8854）與之聯絡，向其購買2支手機，因而匯款3 萬6000元。 108 年3 月31日19時18分許 己○○之前揭玉山銀行帳戶。 4 甲○○ 詐欺者於108 年3 月31日19時40分許，在甲○○臉書好友以ID：「Yi Shan Tsai」PO 文要出售IPHON E XS MAX，使甲○○陷於錯誤，與詐欺者指定之li ne(ID:fm1882 ）與之聯絡，因而匯款 1 萬8000元。 108 年3 月31日19時41分35秒許 己○○之前揭華南銀行帳戶。 5 丙○○ 詐欺者於108 年3 月31日20時許，在潘長俊臉書上之好友以ID：「陳秋伊」PO文要出售IPHONE XS MAX ，潘長俊告知丙○○後，使丙○○陷於錯誤，與之聯絡，因而匯款1 萬6000元。 108 年3 月31日20時17分許 己○○之前揭華南銀行帳戶。 6 乙○○ 詐欺者於108 年3 月31日14時07許，接獲詐騙電話000000000 ，自稱是瘋狂賣克客服說我的商品被賣方誤植成重複扣款，要求我在提款機上做線上跨行扣款取消，使乙○○陷於錯誤，因而匯款2萬9,989 元。 108 年 3 月31 日 20 時57 分 2 秒許 己○○之前揭華南銀行帳戶。 

附表二：
編號 對象 給付金額（新臺幣） 給付方式  １ 丁○○ 參萬陸仟元 分七期給付，前六期每期新臺幣伍仟元，末期新臺幣陸仟元，自民國一○八年九月起至一○九年三月止，按月於每月十五日前，匯款至丁○○指定之玉山銀行帳戶。  ２ 甲○○ 壹萬捌仟元 分六期給付，每期新臺幣參仟元，自民國一○八年九月起至一 ○九年二月止，按月於每月十五日前，匯款至甲○○指定之台 北富邦銀行帳戶。  ３ 丙○○ 壹萬陸仟元 分六期給付，前五期每期新臺幣參仟元，末期新臺幣壹仟元，自民國一○八年九月起至一○九年二月止，按月於每月十五日前，匯款至丙○○指定之彰化銀行帳戶。  ４ 乙○○ 參萬元 分六期給付，每期新臺幣伍仟元，自民國一○八年九月起至一 ○九年二月止，按月於每月十五日前，匯款至乙○○指定之台 新銀行帳戶。